【裁判字號】    97,上更(一),130
【裁判日期】    970520
【裁判案由】    強盜
【裁判全文】
臺灣高等法院臺中分院刑事判決     97年度上更(一)字第130號
上  訴  人
即  被  告  丙○○
                    國民
                    (
指定辯護人  本院公設辯護人  戊○○
上列上訴人因強盜等案件，不服臺灣臺中地方法院九十六年度訴
字第一六二四號中華民國九十六年八月二日第一審判決（起訴案
號：臺灣臺中地方法院檢察署九十五年度偵字第二六四五六、二
七七一五號、九十六年度偵字第六九四號、九十六年度偵緝字第
九○六號），提起上訴，前經本院判決後，經最高法院發回更審
，本院判決如下：
      主  文
原判決關於被告丙○○部分撤銷。
丙○○犯結夥三人以上，攜帶兇器強盜罪，處有期徒刑柒年拾月
。
      事  實
一、丙○○（綽號「大裕」）曾於民國 (下同)九十四年間因詐
    欺及妨害風化案件，經臺灣臺中地方法院判處有期徒刑三月
    、四月，並定應執行有期徒刑六月確定，甫於九十五年五月
    二十日易科罰金執行完畢（未構成累犯）。
二、丙○○與綽號「小張」之張振遠（所涉強盜犯行部分，另由
    臺灣臺中地方法院以九十六年度訴字第八八六號判處有期徒
    刑九年，現由本院審理中）為朋友關係，張振遠因曾向甲○
    ○及其配偶丁○○購買珠寶，因而結識甲○○、丁○○二人
    ，且知渠等共同在臺中市○○路一七六之六號經營「世紀名
    錶、珠寶交流店」，該店內並無裝設監視器及保全系統，僅
    有甲○○、丁○○二人看店，且該店均於晚上九時三十分許
    打烊，之後甲○○及丁○○均會將設於店外之監視錄影設備
    關閉，並將店內珠寶放在黑色手提袋，攜回家中盤點。於九
    十四年八月上旬某日，張振遠邀約丙○○至臺中市漢口國小
    對面之「新綠洲茶行」見面，丙○○即與李治澄（綽號「土
    豆」，另由臺灣臺中地方法院以九十六年度訴字第八八六號
    判處有期徒刑七年十月確定）一同前往，其間張振遠即告知
    丙○○及李治澄關於「世紀名錶、珠寶交流店」上開情形，
    並提議強盜甲○○及丁○○之手錶及珠寶等財物，詳述其強
    盜計畫，同時表示因其年紀較大，且又認識甲○○及丁○○
    ，不方便現身，須由丙○○、李治澄負責召集強盜人員並下
    手強盜，作案所需之玩具槍，則由李治澄負責，丙○○及李
    治澄即表示要考慮看看，惟仍與張振遠一起坐計程車至現場
    勘查。數日後，丙○○及李治澄決定參與強盜甲○○及丁○
    ○財物之計畫，惟因李治澄無法找到玩具槍，遂由張振遠提
    供玩具槍，丙○○為前開允諾後，即開始召集人手，而因張
    振遠事先已表明無法現身，丙○○即計畫須由一人開車、三
    人分別於甲○○、丁○○甫上車之際，一左一右至甲○○之
    左側及丁○○之右側控制甲○○、丁○○二人，另一人負責
    至汽車後行李箱取物，加上丙○○必須留在車上接應，故必
    須召集五人，始得下手強盜，因而除丙○○、李治澄之外，
    另須召集三人。丙○○乃打電話問游鎮崑（綽號「阿崑」，
    另由臺灣臺中地方法院以九十六年度訴字第八八六號判處有
    期徒刑七年二月確定）有錢可賺，要不要作等語，游鎮崑明
    知丙○○所指係以違法手段謀取財物之事，惟仍應允；李治
    澄則於同年九月五日，告訴張釗銘（另由臺灣臺中地方法院
    以九十六年度訴字第八八六號判處有期徒刑七年二月確定）
    稱：「要拚一個案件，要不要參加」等語，張釗銘亦表示同
    意；復經丙○○同意後，再邀年約二十餘歲、綽號「阿哲」
    之成年男子共同犯案。張振遠遂與丙○○、李治澄、游鎮崑
    、張釗銘、「阿哲」等人共同基於意圖為自己不法之所有之
    強盜犯意聯絡，於同年九月七日晚上六、七時許，由丙○○
    、李治澄及游鎮崑先在臺中市○區○○○路附近之網咖店集
    合，再由李治澄向不知情之親戚借得車牌號碼不詳之ＴＯＹ
    ＯＴＡ廠牌之自用小客車後，由李治澄駕駛該自用小客車，
    搭載游鎮崑及丙○○一同至張釗銘臺中市○○○路之臺中市
    政府景觀科替代役宿舍，接張釗銘上車，且為逃避查緝，丙
    ○○、李治澄、張釗銘及游鎮崑乃先共同基於意圖為自己不
    法之所有之竊盜犯意聯絡，於行經臺中市○區○○○路某處
    時，見不詳人士所有、車牌號碼不詳之自用小客車停放路旁
    ，認有機可趁，乃推由李治澄持原即放在其所借得之車內、
    客觀上足以對人之生命、身體、安全造成危險，可供兇器使
    用之扳手一支（未扣案），由其他人在車內負責把風及接應
    ，共同竊取懸掛於該自用小客車之車牌二面得手後，再繼續
    行駛約十分鐘後，由丙○○下車將李治澄所借得之自用小客
    車車牌取下，改懸掛所竊得之不詳車牌號碼之車牌二面，再
    改由游鎮崑駕車至臺中市○○路與中華路口接「阿哲」上車
    後，將該自用小客車開至臺中市○○路與公園路口「世紀名
    錶、珠寶交流店」後面、距離該店約六十公尺處之巷道內，
    協議由游鎮崑與丙○○留在車上負責接應，由李治澄持張振
    遠所提供之玩具槍，「阿哲」則將其所自備、客觀上足以對
    人之生命、身體、安全造成危險，可供兇器使用之電擊棒一
    支交給張釗銘，由李治澄、張釗銘及「阿哲」三人下車實施
    強盜。於同日晚上九時三十分許，「世紀名錶、珠寶交流店
    」打烊，甲○○將鐵門拉下，將裝有名錶約五十只、鑽戒約
    七十只及現金新臺幣（下同）四十五萬元之黑色塑膠手提袋
    放置在其所使用、停放在該址騎樓之自用小客車後行李箱內
    ，並與丁○○分別坐入駕駛座及副駕駛座，尚未將車門關上
    之際，李治澄、張釗銘、「阿哲」即上前，由李治澄持玩具
    槍指著甲○○之左側太陽穴，並喝令：「不要講話，後車箱
    打開」；張釗銘則以電擊棒抵住丁○○之右肩並喝令不准動
    ，以此方式致使丁○○及甲○○均不能抗拒後，張釗銘即取
    走丁○○之皮包（內有現金約二、三千元、行動電話、花旗
    銀行及中國信託商業銀行之信用卡、丁○○之國民身分證、
    駕照及健保卡），甲○○因未立即依照李治澄之指示打開後
    行李箱，李治澄乃恫嚇稱：「你再裝瘋，我就開槍」（台語
    ），惟此時「阿哲」已至甲○○之自用小客車後方，以不詳
    方法打開後行李箱後，取走甲○○放置名錶鑽石等物之黑色
    塑膠手提袋，並告知李治澄及張釗銘財物已到手，李治澄、
    張釗銘及「阿哲」即跑回游鎮崑、丙○○所接應之上開自用
    小客車後逃逸。丙○○隨即指示游鎮崑將車開往臺中市中友
    百貨公司與學士路加油站對面之停車場，途中渠等並將強盜
    所得之珠寶及名錶等物換裝至預先準備好之黑色塑膠袋（未
    扣案），並約定在張釗銘之上開替代役宿舍分贓，張釗銘即
    通知不知情之女友張培培（起訴書誤載為丙○○之女友）駕
    駛車牌號碼○三八二─ＬＣ號自用小客車至上開地點接張釗
    銘、李治澄及「阿哲」前往張釗銘上開宿舍，游鎮崑則駕駛
    李治澄所借得之自用小客車，搭載丙○○前往中國醫藥大學
    旁，將前開強盜所得之黑色塑膠手提袋（含丁○○之皮包在
    內）及所竊得之車牌二面丟棄在該處之水溝內，再將上開自
    用小客車停放在臺中市○○路旁後，一同搭乘計程車前往張
    釗銘上開宿舍會合。而張培培駕車載送張釗銘、李治澄及「
    阿哲」至張釗銘之宿舍後即先行離去，張釗銘、李治澄及「
    阿哲」則將裝有贓物之上開黑色塑膠袋帶至張釗銘宿舍頂樓
    分贓，張釗銘分得現金二萬元，李治澄分得現金六萬元、手
    錶二只、鑽戒三只，「阿哲」分得數量不詳之手錶後，張釗
    銘即返回宿舍房間，由李治澄及「阿哲」將剩下的鑽戒、手
    錶及現金拿至張釗銘宿舍樓下，交給前來會合之丙○○及游
    鎮崑後，李治澄及「阿哲」即先行離去，丙○○再以電話通
    知張振遠，請張振遠到張釗銘宿舍，張振遠即駕駛車牌號碼
    不詳之黑色賓士Ｓ三二○自用小客車至張釗銘之宿舍樓下，
    搭載游鎮崑及丙○○前往臺中市○○○路附近之某汽車旅館
    分贓，游鎮崑分得現金一萬元、男用手錶五只、女用手錶一
    只、鑽戒七只（含五十分六只、四十分一只）（起訴書誤載
    為男用手錶二只、鑽戒五十分三只、四十分一只），剩下之
    贓物由丙○○及張振遠協議分贓。二日後，丙○○因擔心贓
    物外流導致渠等犯行曝光，乃指示李治澄將游鎮崑所取得之
    鑽戒及名錶等，除現金外之贓物收回由丙○○集中保管，惟
    游鎮崑私自留下鑽戒四只（含五十分三只、四十分一只）、
    男用手錶二只，僅將五十分鑽戒三只、男用手錶三只及女用
    手錶一只交給丙○○保管。嗣張振遠將其分得之鑲鑽藍寶女
    戒一只、鑽戒一只（其上有鑽石十分三粒）、五粒紅寶石套
    戒一只、十字型鑽戒一只（其上有鑽石二十分二粒、十分二
    粒、五分二粒）贈與女友黃敦卿（由檢察官另行偵查中），
    另於同年十月間，將「ＧＰ」（芝柏）牌男用手錶（錶號９
    ４３４ＨＧ）以二萬元出售予吳文賜（由檢察官另行偵查中
    ）；游鎮崑於九十四年十一月一日，在臺中市某處，將未繳
    回丙○○之鑽戒四只，以二萬七千元之價格出售予連展隆（
    所犯故買贓物罪，另經台灣台中地方法院以九十六年訴字第
    八八六號判處有期徒刑四月，如易科罰金，以銀元佰元即
    新臺幣玖佰元折算壹日），另將勞力士牌中型藍底白Ｋ帶、
    名牌方形鑽錶白Ｋ帶各一只，經房佳聲（由台灣台中地方法
    院判處有期徒刑三月，如易科罰金，以銀元三百元即新臺幣
    九百元折算一日）仲介出售予不知情之陳玨汀；李治澄則將
    分得之六萬元花用殆盡，另於九十四年十月間某日，在臺中
    市○○路與甘肅路口，將其分得之世家男錶白Ｋ四方鑽錶（
    編號Ｍ１０５０８）委由楊書銘（業經本院前審判處有期徒
    刑四月，減為有期徒刑二月，如易科罰金，以銀元參佰元即
    新臺幣玖佰元折算壹日，緩刑二年確定）交予年籍姓名不詳
    、綽號「蕭仔」之人（楊書銘稱是蕭旭威），供抵押債務之
    用，並自「蕭仔」處收受三萬元，再轉交李治澄，李治澄另
    將手錶一只及鑽戒二只出售予年籍姓名均不詳、綽號「三柏
    」之成年男子，另鑽戒一只在跳蚤市場，出售予年籍姓名均
    不詳之成年男子；張釗銘則將分得之現金二萬元花用殆盡。
    李治澄與張釗銘於案發一、二個星期後，一同將前開作案用
    之玩具槍丟棄在臺中市旱溪內，張釗銘另將電擊棒丟棄在臺
    中市○○路棒球場附近之垃圾桶。
三、嗣警方循線於九十五年十一月十六日上午九時五十分許，在
    臺中市南屯區○○○街二一八號十四樓黃敦卿住處，起出鑲
    鑽藍寶女戒一只、鑽戒一只（其上有鑽石十分三粒）、五粒
    紅寶石套戒一只、十字型鑽戒一只（其上有鑽石二十分二粒
    、十分二粒、五分二粒）；又於同日下午二時四十分許，在
    連展隆臺中縣大里市○里路四六號住處，起出其向游鎮崑購
    得之鑽戒四只；再於同日下午四時許，在張振遠南投縣竹山
    鎮○○路二二九之一六號五樓住處，扣得公主鑽戒（四粒二
    十分）一只、黑瑪瑙訂做鑽戒一只、香港臺馬蹄型鑽戒一只
    ；於同日下午六時五十一分許，在張振遠所使用、停放在臺
    中市○○○○路之車牌號碼８１５３─ＬＲ之黑色賓士廠牌
    自用小客車內，起出白Ｋ皮帶粉紅條貝面外圈羅馬字鑽之男
    錶（崑崙錶）、黃Ｋ皮帶雙圈鑽加快樂鑽七顆之男錶（蕭邦
    錶）各一只（上開物品均已發還甲○○）。
四、案經臺灣臺中地方法院檢察署檢察官指揮法務部調查局臺中
    市調查站、臺中縣警察局刑警大隊及臺中市憲兵隊偵查起訴
    。
      理  由
壹、證據能力：
一、按被告以外之人於偵查中向檢察官所為之陳述，除顯有不可
    信之情況者外，得為證據，刑事訴訟法第一百五十九條之一
    第二項定有明文；又被告以外之人於審判外之陳述，雖不符
    前四條之規定，而經當事人於審判程序同意作為證據，法院
    審酌該言詞陳述或書面陳述作成時之情況，認為適當者，亦
    得為證據。當事人、代理人或辯護人於法院調查證據時，知
    有第一百五十九條第一項不得為證據之情形，而未於言詞辯
    論終結前聲明異議者，視為有前項之同意，刑事訴訟法第一
    百五十九條之五亦定有明文。
二、證人甲○○、張培培、連展隆、黃敦卿、何碧陸、吳文賜等
    人於警詢之陳述，業經上訴人即被告（下稱被告）丙○○於
    本院主張均無證據能力，而查上開供述證據屬傳聞證據，且
    查無得為證據之例外情形，故上開證人於司法警察詢問時所
    為之陳述，均無證據能力。
三、證人甲○○、丁○○、張培培、連展隆等人於偵查中之證述
    ，均經具結擔保其憑信性，被告雖仍主張無證據能力，惟被
    告或其辯護人並未提出上開經具結之證詞有何顯不可信之證
    據，另證人即共同被告李治澄、游鎮崑、張釗銘等人於偵查
    中之證述，亦經具結擔保其憑信性，復無顯不可信之情況，
    故此部分供述證據均認有證據能力。
貳、實體部分：
一、就加重竊盜部分：
    訊據被告丙○○矢口否認有何結夥三人以上，攜帶兇器竊盜
    犯行，辯稱：當天伊等開車途中有停車，李治澄有拿扳手下
    車，走過去那邊，但他去做什麼伊不知道，只知道後來有二
    面車牌放在後座，是他們要換車牌的時候伊才知道，伊忘記
    是何人換車牌云云。惟查，被告於原審係辯稱：伊是上車後
    才看到車牌，並不知道偷車牌之情事云云（見原審卷第二十
    二頁），前後所述已有不一，再查，證人游鎮崑於偵查中及
    原審時證述：當日與被告丙○○、李治澄、張釗銘等人，一
    同前往臺中市○區○○○路附近，由李治澄下手竊取停放路
    旁之不詳車牌號碼之自用小客車車牌，並於竊取車牌約十分
    鐘後，由被告丙○○下車將竊得之車牌二面懸掛在李治澄所
    借得之車輛等語（見臺灣臺中地方法院檢察署九十五年度偵
    字第二六四五六號偵查卷第四○頁及原審卷第一一一頁）；
    共犯張釗銘亦於原審法院九十六年訴字第八八六號刑事案件
    審理時，以證人身分具結證稱：在偷車牌之前，在車上的人
    都已經講好要偷車牌了等語（見該刑事案卷二第一三二頁）
    、於本案原審九十六年七月五日審理時仍為相同之證述（見
    九十六年度訴字第一六二四號卷第一○七頁)；共犯李治澄
    於原審法院九十六年訴字第八八六號刑事案件審理時，亦以
    證人身分具結證稱：伊要下車偷車牌時，除了「阿哲」以外
    ，其他人都到齊了，當時伊有說這裡沒有人，那輛車可以，
    車上的人都知道伊下車是要偷車牌等語（見該刑事案卷第一
    二五頁），足證被告丙○○於李治澄持扳手下車前，對於李
    治澄係要持扳手竊取車牌一事，知之甚詳，且於行竊得手並
    行駛一段距離後，由其親自下車將竊得之車牌懸掛在李治澄
    所借得之車輛，被告丙○○與李治澄、游鎮崑、張釗銘等人
    ，就加重竊盜部分，確有犯意聯絡及行為分擔，洵堪認定，
    被告丙○○上開辯解，顯係卸責之詞，不足採信。李治澄嗣
    於原審九十六年七月五日審理時證述：偷車牌時不知丙○○
    有無在車上等語，與其上開證述不符，亦與證人張釗銘、游
    鎮崑上開證述及被告於本院之供詞不符，顯係事後迴護被告
    丙○○之詞，不足採信。
二、就加重強盜部分：
    訊據被告丙○○對於李治澄、張釗銘及「阿哲」三人下車，
    前往甲○○之商店前實施強盜行為，當時伊與游鎮崑留在車
    上，李治澄、張釗銘及「阿哲」強盜得手後上車，渠等即一
    同駕車逃逸之事實坦承不諱，惟辯稱：就強盜部分伊雖知情
    ，但並未同意參加，案發當天僅是要去看現場，伊才同意前
    往，並不知道李治澄、張釗銘及「阿哲」下車後竟起意強盜
    ，且事後伊並無分到任何贓物，亦未保管贓物，伊並無與上
    開之人有犯意聯絡云云。然查：
(一)、被告丙○○結夥游鎮崑、李治澄、張釗銘及「阿哲」等人，
    共同攜帶電擊棒及玩具槍，強盜被害人甲○○及丁○○之手
    錶、鑽戒等財物之犯罪事實，業據游鎮崑、李治澄及張釗銘
    於原審九十六年度訴字第八八六號案審理時具結證明屬實，
    另證人即被害人甲○○亦於偵查中及原審時證述：伊在臺中
    市○區○○路一七六之六號經營「世紀名錶、珠寶交流店」
    ，九十四年九月五月伊從香港進貨回來，六日休息，七日再
    開始營業，當天晚上伊要帶貨回家盤點，就將珠寶、手錶等
    物用黑色塑膠手提袋裝著，到晚上九時三十分許打烊，關好
    店門，伊提著內裝有手錶約五十只、鑽戒七十只、現金四十
    五萬元之黑色手提袋，走到伊的自用小客車，將黑色手提袋
    放置後車箱後，坐進駕駛座，當時伊配偶丁○○坐在旁邊，
    在伊尚未將車門關上時，就有兩個人從車子兩旁過來，頂住
    車門，其中李治澄持黑色手槍對著伊左邊太陽穴（槍很接近
    太陽穴，但有點距離）控制伊行動自由，叫伊不能抵抗，並
    說若再動就要開槍，且要伊打開後車箱，當時伊非常恐懼，
    另一名歹徒不知是以何方式打開伊後車箱，並說後面打開了
    ，而第三名歹徒站在丁○○旁邊，以電擊棒抵住丁○○，搶
    走丁○○之皮包後，三名歹徒就分兩個方向逃跑，整個過程
    只花了二、三分鐘，伊本來以為只有丁○○之皮包被搶，後
    來到後行李箱查看，才發現裝有名錶及珠寶之黑色手提袋也
    被搶走，伊被強盜之珠寶及名錶，以成本價計算，損失約七
    百萬元，市價約一千萬元，當時因伊與李治澄面對面，距離
    約有二十至三十公分，所以伊有看清楚李治澄的臉等語（見
    九十五年度偵字第二六四五六號偵查卷第一○○頁、九十六
    年度訴字第八八六號卷第一五七至一五九頁）、證人丁○○
    於偵查中及原審證稱：於九十四年九月七日晚上九時三十分
    至四十分之間，在伊與配偶甲○○所經營之「世紀名錶、珠
    寶交流店」門口騎樓被搶，伊店打烊後，將名錶約五十只、
    鑽戒七十只及現金四十五萬元裝進黑色塑膠袋子內，由甲○
    ○提著放進後車箱內，伊剛坐上副駕駛座，尚未關車門，一
    名歹徒就用槍指著甲○○的左邊太陽穴，叫甲○○將後車箱
    打開，但甲○○未打開，該名歹徒就說「你再裝瘋，我就開
    槍」，另一名歹徒拿著一支黑黑的東西抵住伊右肩，說不要
    動，並搶走伊皮包，伊不知道後車箱如何被打開，直至站在
    後車箱那個歹徒說拿到了可以走了，伊等才知道後車箱被打
    開，伊被搶走的皮包內，有一支行動電話、花旗銀行及中國
    信託商業銀行之信用卡、現金約三千元、伊的駕照、身分證
    、健保卡等語」（見九十五年度偵字第二六四五六號偵查卷
    第一○一頁、九十六年度訴字第八八六號卷第一六一至一六
    三頁），證人甲○○、丁○○上開證述，核與證人李治澄、
    張釗銘於本案原審法院審理時證述其二人與「阿哲」下手強
    盜時之分工情節相互合致（李治澄部分見原審卷第九八頁，
    張釗銘部分見原審卷第一○五頁），益徵證人甲○○、丁○
    ○上開證述可採。而渠等強盜後由張釗銘之女友張培培搭載
    前往張釗銘之宿舍等情，亦據證人張培培於偵查中證稱：伊
    有於九十四年九月七日晚上九時至十時之間，前往臺中市中
    友百貨公司後方中山堂門口接應張釗銘、李治澄及一名伊不
    認識之男性友人，他們三人坐上伊所駕駛之車牌號碼０３８
    ２─ＬＣ號自小客車後，張釗銘叫伊將車開到柳川東路替代
    役宿舍，到達後張釗銘等三人就下車，並叫伊先離開，過兩
    天伊問張釗銘發生何事，張釗銘告訴伊前兩天有與丙○○、
    游鎮崑、李治澄及不認識之友人共同搶劫珠寶銀樓店等語（
    見九十五年度偵字第二六四五六號卷第九○至九六頁），亦
    與證人游鎮崑、李治澄及張釗銘等人證述：在強盜後，有與
    張培培相約在臺中市中友百貨，由游鎮崑將車開到與學士路
    對面之停車場（與證人張培培所述中山堂門口位置大致相符
    ），由證人張培培將張釗銘、李治澄及「阿哲」載回張釗銘
    之替代役宿舍等情相符，自堪採信。
(二)、再按強盜罪之行為態樣包含強暴與脅迫。所謂強暴，係謂直
    接或間接對於人之身體施以暴力，以壓制被害人之抗拒之狀
    態而言；脅迫則係指行為人以威嚇加之於被害人，使其精神
    上萌生恐懼之心理，以達到至使不能抗拒之程度（最高法院
    九十四年度臺上字第七○四一號判決意旨參照）。再按強盜
    罪之強暴、脅迫，以所施用威嚇之程度，客觀上足以壓抑被
    害人之意思，至使不能抗拒為已足。至施用之威嚇手段，客
    觀上是否足以壓抑被害人之意思自由，應依一般人在同一情
    況下，其意思自由是否因此受壓制為斷，不以被害人之主觀
    意思為準（最高法院八十七年度臺上字第三七○五號判決意
    旨參照）。本件案發當時，證人甲○○（民國三十八年生）
    、丁○○（民國四十八年生）之年齡分別約五十六歲、四十
    六歲，而共同被告李治澄、張釗銘均為二十一歲（另依被告
    供稱，「阿哲」年紀大約大李治澄兩歲，故亦為二十餘歲）
    ，渠等均為身材壯碩之年輕男子，在甲○○、丁○○甫進入
    車內、尚未關上車門之際，突然從甲○○、丁○○之左右兩
    側包抄，且由李治澄亮出玩具槍，指向甲○○之左側太陽穴
    ，另由張釗銘持電擊棒抵住丁○○之右肩，並均出言恫嚇，
    一般人在此一情況下，其意思自由顯受到壓制，並達不能抗
    拒之程度。雖證人甲○○、丁○○因當時過於驚嚇，致未注
    意到「阿哲」自身後取走後車箱之鑽戒、名錶及現金等財物
    ，然共同被告李治澄及張釗銘客觀上仍係以強暴脅迫方法，
    致使甲○○、丁○○不能抗拒，而由「阿哲」及張釗銘利用
    該機會，分別強取甲○○之鑽戒、名錶、現金及丁○○之皮
    包等財物，張釗銘、李治澄及「阿哲」等人所為，係強盜行
    為甚明。
(三)、被告丙○○雖以上詞置辯，惟查：
  １、證人游鎮崑於本案原審法院審理時證述：是丙○○於案發
      前一個月左右與伊聯絡，並說有錢可賺，問伊要不要參加
      ，於九月七日當天，由丙○○聯絡伊並相約在柳川東路附
      近之網咖店，當時有丙○○、李治澄在場，之後，李治澄
      就借車，出發後先由李治澄開車，車上共有李治澄、丙○
      ○、張釗銘及伊共四人，途中於強盜之前，李治澄有拿扳
      手下車拔車牌，偷完車牌後，就換伊開車，在竊取車牌的
      時候，丙○○有在車上，約晚上九時許，李治澄打電話叫
      綽號「阿哲」之人前來，途中係丙○○指引行駛方向，並
      叫伊去買帽子，伊買帽子後拿給丙○○，丙○○並沒有戴
      上，到現場之後，丙○○說因為其曾發生過事情，不能下
      車，但有叫伊下車，伊不要，所以伊等二人就在車上負責
      接應，李治澄、張釗銘、「阿哲」就下車，得手後，在車
      上集合，丙○○說要將車開到中友百貨附近的停車場，之
      後再到張釗銘之宿舍，並跟丙○○、張振遠至位於文心南
      路之汽車旅館分贓，伊有拿了幾個戒指及現金一萬元，張
      振遠有叫丙○○挑幾個戒指，丙○○當天搶完之後，有說
      東西由丙○○統一保管，而李治澄偷來的車牌及被害人的
      手提袋，由伊與丙○○一起拿到中國醫藥學院附近丟棄等
      語（見原審卷第一○九至一一五頁）；於原審九十六度訴
      字第八八六號案九十六年四月十七日審理時，以證人身分
      證述：在本件案發前一個月左右，丙○○有打電話告訴伊
      有錢可以賺，要不要作，伊即答應了，當時依伊的認知，
      丙○○所指的工作，可能是以不正當之方式賺錢，案發當
      晚六、七時許，丙○○打電話叫伊去開車，偷完車牌後，
      丙○○等人就在討論要如何分工，伊才確定是要去強盜，
      作案後丙○○叫伊開車到中友百貨附近，李治澄、張釗銘
      及「阿哲」就搭另一部車子離開，伊與丙○○就先開車去
      將黑色包包丟掉，再去張釗銘宿舍分贓，李治澄拿了一包
      贓物給丙○○，丙○○即打電話聯絡張振遠來拿贓物，張
      振遠就開一輛黑色賓士Ｓ３２０車子過來張釗銘宿舍載伊
      及丙○○到汽車旅館分贓，在汽車旅館時伊拿了幾個贓物
      ，丙○○也拿了幾個，其餘均由張振遠拿走，張振遠拿的
      贓物應該比較多，當時伊不知道為何要將贓物分給張振遠
      ，但事後伊有問是誰提議要作這件案子，丙○○才說是張
      振遠知道有這件案子可以作等語（見原審九十六年度訴字
      第八八六號卷第一○七至一一六頁）。
  ２、證人李治澄於本案原審法院審理時以證人身分證述：丙○
      ○在電話中說張振遠有一個賺錢計畫問伊要不要作，伊答
      稱好，就與張振遠、丙○○約在漢口國小對面的新綠洲茶
      行討論，由張振遠提出計畫，就是搶張振遠一個賣珠寶的
      朋友經營的珠寶店，並告知伊該珠寶店老闆的作息，因為
      張振遠認識老闆，所以不方便出面，問伊及丙○○要不要
      作，伊說考慮看看，張振遠就說不然就載伊及丙○○去看
      看，三人就坐計程車去看，看完之後，伊及丙○○就答應
      ，之後，伊約張釗銘，並告訴他張振遠與伊及丙○○在泡
      沫紅茶店，問張釗銘是否要去，張釗銘說好，之後又約游
      鎮崑，都說好之後，東西包括車子、口罩就由伊準備，伊
      跟丙○○說沒有玩具槍，丙○○就告訴張振遠，張振遠就
      將玩具槍交給丙○○再轉交給伊，當天伊、張釗銘、丙○
      ○、游鎮崑約在柳川東路網咖，之後先去偷車牌，偷車牌
      的時候，伊、張釗銘、丙○○、游鎮崑都在車上，由伊下
      去偷，之後，再去載「阿哲」，載「阿哲」之後就換車牌
      ，之後就去現場，丙○○有說之前曾發生事情，所以不能
      下車，因此車上留丙○○、游鎮崑二人，等伊、張釗銘及
      「阿哲」搶回來一起離開…伊持張振遠提供的玩具槍，張
      釗銘拿電擊棒，阿哲沒有拿東西，都是從車上後座拿下去
      的，想說勘查地形若可以的話，且當時人都在，就可以去
      搶。且當天已經偷車牌，不想再拖了，所以才會帶東西下
      車…帶那些武器下車的時候，丙○○有看到，丙○○知道
      伊下車是要去強盜。搶的東西都帶去張釗銘宿舍，伊拿伊
      分得的部分，剩下的就由丙○○拿給張振遠，伊並不認識
      張振遠，但可以確定丙○○有拿給張振遠，否則張振遠過
      幾天一定會找伊等語（見原審卷第八十九至一○三頁）；
      於原審九十六年度訴字第八八六號案審理時證述：伊認識
      張振遠，因為張振遠是丙○○的朋友，本件強盜案件是張
      振遠在紅茶店向伊及丙○○提議的，當時張振遠說知道有
      一家珠寶店，就是「世紀名錶、珠寶交流店」，問伊等要
      不要去搶，伊等並未立即答應，伊說要考慮看看，過幾天
      伊才透過丙○○跟張振遠說好，而行搶的事已經不用再討
      論，因為張振遠在紅茶店時就已經計畫好了，就是由張振
      遠負責提供計畫、玩具槍，並告訴伊等晚上九時以後，大
      約下班時去搶比較好，因為張振遠年紀較大，且與該珠寶
      店的老闆認識，不方便出面，張振遠會先在汽車旅館等，
      搶來的東西再拿去汽車旅館跟張振遠朋分，因為在紅茶店
      就講好其他的事包括作案的東西由伊負責，但事後伊告訴
      丙○○找不到玩具槍，丙○○就說張振遠會處理，後來在
      作案前一個月內，張振遠開車來找伊及丙○○時，由張振
      遠將玩具槍拿給丙○○，再由丙○○拿給伊，當時伊與張
      振遠都知道這支玩具槍就是要去搶「世紀名錶、珠寶交流
      店」用的，作案後伊先在張釗銘宿舍樓上拿走伊分到的戒
      指、手錶及現金六萬元，剩下的東西就由丙○○拿去汽車
      旅館給張振遠等語（見原審九十六年度訴字第八八六號卷
      第一一七至一二五頁）。
  ３、證人張釗銘於本案原審法院審理時證稱：李治澄於案發前
      幾天打電話問伊是否要賺，伊答好，當天伊在宿舍，李治
      澄、游鎮崑、丙○○及伊共四人上車以後，途中，在車上
      李治澄說要去偷車牌，大家都有聽到，偷完車牌後，就將
      車子開到珠寶店巷子內，丙○○在車上有說等一下被害人
      會拿一個包包出來，然後一個人押一個，另一個人去拿，
      丙○○還說只要搶包包就好，因為小張即張振遠說錢都在
      包包裡面。隨即由李治澄拿玩具手槍、伊拿電擊棒，「阿
      哲」沒有拿東西，下車後三人並無到現場勘查地形即去搶
      珠寶，被害人上車但還沒有關門之時，伊等三人便從後面
      靠近二位被害人，李治澄控制男的被害人，伊控制女的被
      害人，「阿哲」去後車箱拿東西。拿完東西先回車上，後
      來再去不知路名的停車場，之後就在伊宿舍樓上分贓，現
      金部分伊分到兩萬元，其他的伊不清楚，最後東西由李治
      澄拿給丙○○等語（見原審卷第一○三頁至一○九頁）；
      於原審九十六年度訴字第八八六號案審理時證述：作案當
      天是由丙○○告知，才知道作案對象是「世紀名錶、珠寶
      交流店」，丙○○說小張即張振遠認識這家珠寶店的老闆
      ，所以介紹伊等賺這一筆，並有提供本案之計畫及該店老
      闆的作息，作案後贓物由丙○○拿去給張振遠，因為一開
      始丙○○就告訴伊稱張振遠說東西到手後，先不要動，要
      伊等先拿去給丙○○，拿到贓物的有李治澄、游鎮崑、張
      振遠及「阿哲」，伊不知道共犯丙○○有無拿到等語（見
      原審九十六年度訴字第八八六號卷第一二七至一三四頁）
      。
  ４、綜合上開證人之證詞可知，被告丙○○自始即參與謀議，
      並與共同正犯李治澄負責召集作案人手，案發當天參與聯
      絡同夥聚集，並共同竊得車牌後，懸掛在李治澄所借得之
      自用小客車上，其並在車上負責指引路線，抵達店門口時
      ，又於車上指示張釗銘、李治澄及「阿哲」三人，以一人
      押一個，另一人自後車箱取物之方式強盜財物，於得逞後
      ，再指示游鎮崑如何開往分贓地點，並與游鎮崑將重要之
      證物即丁○○之包包、甲○○之黑色手提袋丟棄，再聯絡
      張振遠前來，並與張振遠至汽車旅館分贓，顯見被告丙○
      ○於本案犯罪中，從一開始謀議至最後分贓，均全程參與
      。
  ５、被告丙○○雖辯稱：當天僅要勘查地形，伊才同意前往，
      不知道李治澄三人下車後起意行搶云云。然查，證人游鎮
      崑及張釗銘於原審法院審理時，均證稱在車上並無聽到要
      去勘查地形等語（見原審卷第一○五頁、一一五、一一六
      頁），再觀諸當日在車上之五人，只有「阿哲」係案發當
      日才臨時被電話通知上車，其餘四人依證人游鎮崑、張釗
      銘上開證述可知，在案發前，被告丙○○早已告知要為本
      件強盜犯行；另證人李治澄更證稱與丙○○及張振遠一同
      商議犯案之細節後，即在張振遠之引領下，共乘計程車前
      往勘查甲○○所經營之珠寶店之地理位置等情，此亦為被
      告於本院供承在卷，顯見丙○○及李治澄均已勘查過地形
      ，另除「阿哲」外，其餘四人早就清楚知悉強盜之計劃，
      並無再次勘查地形或集合游鎮崑、張釗銘及「阿哲」告知
      強盜計畫之必要。且若渠等僅是要勘查現場狀況，亦可比
      照先前被告丙○○與張振遠、李治澄勘查之方式，苟有下
      車查看之必要，依常情亦應將車停妥，不攜帶任何物品下
      車，較不易引人注意，而無分持玩具槍、電擊棒下車勘查
      地形，自暴犯罪行徑之理。況游鎮崑、李治澄、張釗銘
      及被告丙○○當日在接「阿哲」上車前，即推由李治澄先
      下車竊取車牌二面，再由被告丙○○懸掛在當晚渠等所乘
      坐之車輛，如當天僅係要勘查現場，豈須大費周章，事先
      商借車輛，再竊取車牌並更換車牌以掩人耳目？被告辯稱
      當日係要勘查現場云云，顯係事後為圖卸責之詞，不足採
      信。證人李治澄於原審證述：原先是要勘查地形，之後覺
      得時機不錯，就臨時決定當下就去搶云云，與上開其他證
      據不符，不足為有利被告丙○○之認定。
  ６、被告丙○○另辯稱：伊並未同意參加，有表示要退出云云
      。然查，倘被告所言非虛，則本件自事發前之謀議、下手
      強盜當時，乃至後續之分贓，其間歷時甚久，被告丙○○
      倘未同意參加，大可拒絕多次邀約，何以案發前仍召集游
      鎮崑參與、當日並共同搭車至現場、途中並參與行竊及更
      換車牌、復於車上指引路線、告知同夥一人押一人，另一
      人下手劫取財物之作案方式、於李治澄、張釗銘及「阿哲
      」等人攜玩具槍、電擊棒下車之時，仍續留車上等候、於
      強盜得逞後，再與游鎮崑共同搭載李治澄三人逃逸、棄置
      強盜所得之手提袋，及通知張振遠前來並參與分贓？佐以
      被告丙○○於案發前，即參與詳細規劃強盜對象、強盜路
      線、所屬成員，嗣亦均按計劃進行，被告丙○○斷無中途
      拒絕參與之可能，難以被告丙○○當時未共同下車強盜，
      遽認其有退出之意。證人李治澄於原審證述：到了珠寶店
      旁邊的時候，丙○○就說要退出云云，證人張釗銘於原審
      證述：還沒有去搶的時候，在車上丙○○說他不搶了云云
      ，均與上述客觀事實不符，均不足為有利被告之認定。
  ７、被告丙○○復辯稱：伊沒有分到贓物，無強盜之犯意聯絡
      云云。然查：
    、雖證人李治澄於原審法院九十六年度訴字第八八六號案
        審理時證述：伊不知道贓物是何人拿給共犯丙○○云云
        （見原審九十六年度訴字第八八六號卷第一二六頁），
        於原審本案審理時證述：我知道丙○○是沒有分到贓物
        等語（見原審卷第九十四頁），惟觀諸證人游鎮崑於原
        審九十六年度訴字第八八六號案審理時證述：贓物是李
        治澄拿給被告丙○○等語（見原審九十六年度訴字第八
        八六號卷第一一六頁），另證人張釗銘於原審九十六年
        度訴字第八八六號案審理時亦證稱：贓物是李治澄拿給
        被告丙○○的，伊在宿舍頂樓分完贓後，就先回宿舍，
        李治澄及「阿哲」就到樓下等語（見原審九十六年度訴
        字第八八六號卷第一三一頁），於原審本案審理時證稱
        ：最後東西由李治澄拿給丙○○，丙○○後來有到宿舍
        拿東西等語（見原審卷第十九頁），參以證人李治澄於
        原審九十六年度訴字第八八六號案移審訊問時供稱：伊
        與「阿哲」等游鎮崑、被告丙○○來之後，將東西（即
        贓物）交給被告丙○○後，伊即離開等語（見原審九十
        六年度訴字第八八六號卷第五○頁），嗣於該案審理時
        證稱：伊從張釗銘宿舍下來時，有遇到被告丙○○，之
        後伊即離開了等語（見原審九十六年度訴字第八八六號
        卷第一二六頁），堪認證人李治澄至張釗銘宿舍頂樓分
        完贓物後，確曾在該宿舍留下等候，將其餘之贓物交與
        被告丙○○。證人李治澄於原審本案審理時所證被告丙
        ○○無分到贓物云云，顯係事後迴護被告丙○○之詞，
        不足採信。
    、另證人游鎮崑於原審九十六年度訴字第八八六號案及本
        案審理時，均證述作案後有與被告丙○○拿強盜所得之
        贓物，搭乘張振遠所駕駛之車輛，至臺中市○○○路某
        汽車旅館分贓，伊及丙○○均有拿部分贓物等語明確（
        見原審九十六年度訴字第八八六號卷第一一○頁及原審
        卷第一一五頁），而被告丙○○亦自承有去該汽車旅館
        ，倘被告丙○○未參與本件強盜案，則其於李治澄三人
        強盜得手後，大可自行離去，又何以要再至張釗銘之宿
        舍拿取贓物、連絡張振遠前來搭載，並將強盜所得財物
        交與張振遠，再與打算分贓之張振遠及游鎮崑一同到汽
        車旅館分贓。況游鎮崑、李治澄、張釗銘與被告丙○○
        間均無何仇怨，業據渠等於原審證述在卷（見原審九十
        六年度訴字第八八六號卷第一一六、一二三、一三一頁
        ），當無設詞誣陷被告丙○○之理。被告丙○○辯稱其
        未分得贓物云云，亦不足採信。且按刑法之共同正犯，
        包括共謀共同正犯及實行共同正犯二者在內；祇須行為
        人有以共同犯罪之意思，參與共同犯罪計畫之擬定，互
        為利用他人實行犯罪構成要件之行為，完成其等犯罪計
        畫，即克當之，不以每一行為人均實際參與部分構成要
        件行為或分取犯罪利得為必要，最高法院九十六年度臺
        上字第一八八二號判決意旨參照。本件被告丙○○既基
        於共同強盜之犯意聯絡，參與犯罪計畫之擬定，並推由
        李治澄、張釗銘及「阿哲」等人實行犯罪構成要件行為
        ，以完成強盜犯罪計畫，縱被告丙○○未分得犯罪贓物
        ，亦無礙其共同強盜犯行之成立。
(四)、此外復有起出贓物之照片二十二張、臺中縣警察局刑事警察
    大隊偵二隊現場蒐證照片十二張、吳文賜提出之手錶照片四
    張附卷（見編號十六號警卷第一一五至一二四、一五四至一
    五八頁）可稽，被告丙○○上開所辯，顯係畏罪卸責之詞，
    不足採信，其與游鎮崑、李治澄、張釗銘、「阿哲」及張振
    遠人共犯加重強盜犯行，堪予認定。
三、新舊法比較：
    按被告行為後，九十四年二月二日修正公布之刑法，業於九
    十五年七月一日施行，新刑法第二條第一項之規定，係規範
    行為後法律變更所生新舊法律比較適用之準據法，於新刑法
    施行後，應適用新刑法第二條第一項之規定，為「從舊從輕
    」之比較。另於比較時應就罪刑有關之共犯、未遂犯、想像
    競合犯、牽連犯、連續犯、結合犯，以及累犯加重、自首減
    輕暨其他法定加減原因（如身分加減）與加減比例等一切情
    形，本於統一性及整體性原則，綜其全部罪刑之結果而為比
    較（最高法院九十五年五月二十三日刑事庭第八次會議決議
    參照）。本案涉及法律變更之部分如下：
(一)、共犯之規定：
    按刑法第二條第一項之規定，係規範行為後「法律變更」所
    生新舊法比較適用之準據法，故被告行為後刑法條文之修正
    ，對於被告並無有利或不利之情形者（例如新舊法處罰輕重
    相同，犯罪構成要件亦無寬嚴之別等），即無適用修正後刑
    法第二條第一項之規定比較新舊法適用之問題。被告丙○○
    行為後，九十四年二月二日修正公布、九十五年七月一日施
    行之刑法第二十八條修正為：「二人以上共同實行犯罪之行
    為者，皆為正犯。」修正理由係在排除「預備共同正犯」及
    「陰謀共同正犯」之適用，修正刑法第二十八條雖將舊法之
    「實施」修正為「實行」，其中「實施」一語，涵蓋陰謀、
    預備、著手及實行之概念在內，其範圍較廣；而「實行」則
    著重於直接從事構成犯罪事實之行為，其範圍較狹；二者之
    意義及範圍固有不同，但對於本件被告丙○○與游鎮崑等人
    共犯加重強盜部分，並無「有利或不利」之影響，無適用修
    正後刑法第二條第一項之規定比較新舊法適用之問題（最高
    法院九十五年度台上字第五五八九號判決意旨參照）。
(二)、牽連犯之規定：
    被告丙○○行為後，刑法第五十五條牽連犯之規定，業經刪
    除，此規定之刪除雖非犯罪構成要件之變更，使被告依行為
    時法原僅成立裁判上一罪，然依裁判時法則應成立數罪，顯
    已影響行為人刑罰之法律效果，使刑罰之實質內容發生變動
    而有輕重之別，自屬刑法第二條第一項所稱之「法律有變更
    」，而有該條項之適用，即修正前論以裁判上一罪，修正後
    ，論以數罪應併罰之，經比較新、舊法結果，自以修正前以
    一罪論之規定較有利於被告（最高法院九十五年五月二十三
    日第八次刑事庭會議決議參照）。
五、論罪科刑部分：
(一)、按刑法分則或刑法特別法中規定之結夥二人或三人以上之犯
    罪，應以在場共同實施或在場參與分擔實施犯罪之人為限，
    不包括同謀共同正犯在內。司法院大法官會議釋字第一○九
    號解釋「以自己共同犯罪之意思，事先同謀，而由其中一部
    分之人實施犯罪之行為者，均為共同正犯」之意旨，雖明示
    將「同謀共同正犯」與「實施共同正犯」併包括於刑法總則
    第二十八條之「正犯」之中，但此與規定於刑法分則或刑法
    特別法中之結夥犯罪，其態樣並非一致，最高法院七十六年
    臺上字第七二一○號判例參照。次按刑法上所謂結夥三人以
    上係指有共同犯罪之故意，結為一夥而言。把風行為，在排
    除犯罪障礙，助成犯罪之實現，在合同意思範圍內分擔犯罪
    行為之一部，故亦係共同正犯而應計入結夥之內（最高法院
    七十二年度臺上字第三二○一號判決意旨參照）。又按刑法
    第三百二十一條第一項第三款之攜帶兇器竊盜罪，係以行為
    人攜帶兇器竊盜為其加重條件，此所謂兇器，其種類並無限
    制，凡客觀上足對人之生命、身體、安全構成威脅，具有危
    險性之兇器均屬之，且祇須行竊時攜帶此種具有危險性之兇
    器為已足，並不以攜帶之初有行兇之意圖為必要，最高法院
    七十九年臺上字第五二五三號判例意旨參照。
(二)、被告丙○○與游鎮崑、李治澄、張釗銘等四人為遂行竊取車
    牌之犯行，由李治澄持扳手下車竊取車牌，雖未扣得該扳手
    ，惟李治澄既得以該扳手鬆開緊鎖之螺絲，足見該扳手之質
    地堅硬，客觀上顯足以危害人之生命、身體、安全，得供兇
    器使用，故核被告丙○○此部分所為，係犯刑法第三百二十
    一條第一項第三款、第四款之結夥三人以上攜帶兇器竊盜罪
    。
(三)、被告丙○○與游鎮崑、李治澄、張釗銘、張振遠及「阿哲」
    等人犯強盜案所用之電擊棒雖未扣案，然衡諸常情，電擊棒
    之高壓電流，亦足以危害人之生命、身體、安全，顯亦屬具
    有危險性之兇器。至於玩具槍並未扣案，其質地、形體大小
    、重量均不明，張釗銘於強盜過程中亦未曾持以毆打被害人
    丁○○，無法判斷是否足以對於人之生命、身體產生危險，
    本諸罪疑唯輕原則，爰不認定亦屬兇器。本案由被告丙○○
    與游鎮崑開車接應，另由李治澄、張釗銘及「阿哲」持玩具
    槍對著甲○○太陽穴，並以言詞恫嚇之，及以所攜帶、客觀
    上足以對人之生命、身體、安全構成威脅而具有危險性之電
    擊棒抵住丁○○右肩，以此方式致使甲○○、丁○○不能抗
    拒，渠等所為，係犯刑法第三百三十條第一項之結夥三人以
    上攜帶兇器強盜罪。
(四)、被告丙○○與游鎮崑、李治澄、張釗銘就上開結夥三人以上
    攜帶兇器竊盜罪部分，被告丙○○與游鎮崑、李治澄、張釗
    銘、張振遠及「阿哲」等人就上開加重強盜罪部分，分別有
    犯意之聯絡及行為之分擔，均為共同正犯。就加重強盜部分
    ，被告等人係一行為，同時對甲○○、丁○○強盜財物，屬
    同種想像競合，應依想像競合之規定，從一重處斷（刑法第
    五十五條關於想像競合犯之規定，新法增列但書「不得科以
    較輕罪名所定最輕本刑以下之刑」，係科刑之限制，為法理
    之明文化，非屬法律之變更，自無新舊法比較之問題，應適
    用裁判時法，最高法院九十五年第二十一次刑事庭決議、九
    十五臺上字第五八三三號判決參照）。又被告丙○○與游鎮
    崑、李治澄及張釗銘所犯結夥三人以上攜帶兇器竊盜車牌之
    目的，在於避免嗣後所為加重強盜犯行被追緝，是其所犯上
    開二罪間，有方法結果之牽連關係，應依修正前牽連犯之規
    定，從一重之結夥三人以上攜帶兇器強盜罪論處。
六、原審認被告丙○○罪證明確，予以論罪科刑，固非無見，惟
    原審認被告丙○○係累犯尚有未洽（被告丙○○於九十四年
    間所犯之詐欺及妨害風化案件，經定應執行刑有期徒刑六月
    ，於九十五年五月二十五日易科罰金執行完畢，有臺灣高等
    法院被告前案紀錄表乙紙在卷可參，係於本件犯行之後方執
    行完畢，自不構成累犯），被告丙○○上訴意旨，以上開情
    詞否認犯行，指摘原判決不當，雖無理由，惟原判決既有上
    開可議之處，自應由本院將原判決此部分撤銷改判。爰審酌
    被告丙○○年輕力壯，卻不思努力上進，僅為圖私利，即以
    上述方式竊盜、強盜他人財物，及其參與之程度、犯罪所得
    之財物價值甚高，所為對被害人及社會治安危害甚大，犯後
    未與被害人達成民事和解，賠償損害，暨犯罪後否認犯行之
    態度等一切情狀，量處如主文第二項所示之刑。未扣案之扳
    手一支，並非被告丙○○或其他共犯所有；未扣案之玩具槍
    及電擊棒，雖分係共犯張振遠及「阿哲」所有，且為供犯本
    件加重強盜罪所用之物，然業經李治澄、張釗銘丟棄，又非
    違禁物，為免將來執行之困難，均不予宣告沒收，併此敘明
    。
據上論斷，應依刑事訴訟法第三百六十九條第一項前段、第三百
六十四條、第二百九十九條第一項前段，刑法第二條第一項、第
二十八條、第三百二十一條第一項第三款、第四款、第三百三十
條第一項、修正前刑法第五十五條，判決如主文。
本案經檢察官乙○○到庭執行職務。
中    華    民    國    97    年    5    月    20     日
            刑事第十庭  審判長法  官  林  照  明
                              法  官  蔡  名  曜
                              法  官  郭  瑞  祥
上列正本證明與原本無異。
如不服本判決應於收受送達後十日內向本院提出上訴書狀，其未
敘述上訴之理由者並得於提起上訴後十日內向本院補提理由書（
須附繕本）。
                              書記官  李  妍  嬅
中    華    民    國    97    年    5    月    20     日
中華民國刑法第321條
（加重竊盜罪）
犯竊盜罪而有左列情形之一者，處 6 月以上、 5 年以下有期徒
刑：
一  於夜間侵入住宅或有人居住之建築物、船艦或隱匿其內而犯
之者。
二  毀越門扇、牆垣或其他安全設備而犯之者。
三  攜帶兇器而犯之者。
四  結夥三人以上而犯之者。
五  乘火災、水災或其他災害之際而犯之者。
六  在車站或埠頭而犯之者。
前項之未遂犯罰之。
中華民國刑法第330條
（加重強盜罪）
犯強盜罪而有第 321 條第 1 項各款情形之一者，處 7 年以上有
期徒刑。
前項之未遂犯罰之。


司法院資訊處製作；財團法人民間司法改革基金會備份。
